# 上市公司转增股本或者补亏

提问人：原来你就在这里 时间：2017-11-01 21:38:03
请问各位大神，上市公司 2016 年盈利，每股公积金大于1,但其母公司报表的未分配利润为负，无法进行现金分红。请问这种情况上市公司可以转增股本或者补亏吗？

回答人：chenyiwei
经上市公i股东大会决议，可以用母公司自身的盈余公积弥补其自身的未分配利润红字，但弥补后法定盈余公积余额不得低于注册资本的25%。在未分配利润尚有红字的情况下，不建议用法定公积金转增股本。

提问人：原来你就在这里 时间：2017-11-02 19:57:33
陈老师，请问为什么上市公司的股东大会可以决定其母公司的盈余公积怎么使用呢？

回答人：chenyiwei
这里的“母公司”是指上市公司自身作为一个法人主体。

提问人：原来你就在这里 时间：2017-11-04 17:39:08
还想请问下陈老师，上市公司能否现金分红，是以母公司未分配利润为准还是合并报表的未分配利润为准呢？

回答人：chenyiwei
母公司。谨慎起见也可以两者孰低。